臺灣桃園地方法院民事裁定
111年度監宣字第311號
聲  請  人  李志青  

相  對  人  黎芳蘭  


關  係  人  李竹芬  

            李志華  
上列聲請人聲請宣告相對人為受監護宣告之人事件，本院裁定如
下：
    主  文
宣告黎芳蘭（女，民國00年0月00日生，身分證統一編號：Z0000
00000號）為受監護宣告之人。
選定聲請人李志青（男，民國00年0月00日生，身分證統一編號
：Z000000000號）為受監護宣告之人黎芳蘭之監護人。
指定關係人李竹芬（女，民國00年0月0日生，身分證統一編號：
Z000000000號）、李志華（男，民國00年0月00日生，身分證統
一編號：Z000000000號）共同為會同開具財產清冊之人。
聲請程序費用由受監護宣告之人負擔。
    理  由
一、聲請意旨略以：聲請人李志青為相對人黎芳蘭之長子，相對
    人多年前即因罹患憂鬱症及巴金森氏症而於聖保祿醫院及林
    口長庚醫院治療，惟不見起色且持續惡化，近來又發生肺栓
    塞，現已臥床無法行動，不太認得親近之人，無法理解他人
    之語意，日常生活均需協助，而不能為意思表示或受意思表
    示，或不能辨識其意思表示之效果，爰依民法第14條第1項
    、第1110條、第1111條及家事事件法第164條之規定，聲請
    對相對人為監護宣告，並選定聲請人為相對人之監護人，暨
    指定關係人即相對人之長女李竹芬、次子李志華共同為會同
    開具財產清冊之人等語。
二、本院審酌下列證據：
  ㈠兩造、關係人及相對人配偶李添之戶籍謄本。
  ㈡相對人之中華民國身心障礙證明。
  ㈢本院於周孫元診所鑑定醫師林佳琪前訊問聲請人之民國111年
    8月1日訊問筆錄（相對人坐在輪椅上，意識清醒，插有鼻胃
    管，對本院詢問年紀，及請其指出兒子位置、舉起右手等問
    題及指令均無回應）。
  ㈣周孫元診所111年8月8日元字第11100000275號函所附精神鑑
    定報告書，鑑定結果略以：相對人頭部外觀無異常，可以自
    主呼吸，痰多，容易咳嗽，四肢肌肉略萎縮。意識清醒，雙
    眼可自主張開，衣著乾淨。詢問名字沒有回應，對其他問題
    ，有部分無法分辨意義的文字回答，不認得兒子。對於算數
    ，無法完成標準化測驗，請相對人閉眼、舉手，亦無法配合
    。思考流程及內容無法探知。目前沒有明顯知覺障礙，如幻
    覺行為。判斷力、定向感缺損，不知道自己所在地，不知道
    今日日期年月。短期記憶力，無法正確完成訊息登錄。長期
    記憶無法探知。CDR（臨床失智評估量表）＝5，屬於深度失
    智程度。相對人符合失智症之診斷，因此心智缺陷，致其為
    為意思表示或受意思表示，或辨識其意思表示效果之能力，
    均已達不能之程度等語。
  ㈤雲林縣家園關懷協會111年5月20日111雲家字第92號函檢附之
    成年監護訪視調查評估報告。
  ㈥桃園市社會工作師公會111年6月7日桃林字第111397號函附桃
    園市政府社會局社會工作科監護（輔助）宣告調查訪視報告
    。
三、綜上，本院認相對人已因心智缺陷，致不能為意思表示或受
    意思表示，亦不能辨識其意思表示之效果，准依聲請人之聲
    請對相對人為監護宣告。並參考訪視報告及上開事證酌認相
    對人與配偶李添（已於111年2月15日經法院裁定為受監護宣
    告人）育有二子一女，聲請人為相對人之長子，關係人李竹
    芬、李志華（下稱關係人2人）為相對人之長女、次子，相
    對人於111年1月26日由聲請人安置於恩典護理之家，由機構
    人員照顧相對人日常生活起居，另相關行政事務、就醫與受
    照顧安排均由聲請人主責，而相對人每月所需之費用係由聲
    請人以相對人配偶之退休俸支付。本件相對人查無意定監護
    人，有意定監護資料查詢結果在卷可參，而聲請人、關係人
    2人均為相對人之至親，有意願擔任相對人之監護人及會同
    開具財產清冊之人，經核均無消極不適任之情狀存在，且按
    其等知識、經驗、能力，得為擔任上開職務之人，是以聲請
    人、關係人2人於本件應為適任該等職務之人，爰選定聲請
    人為相對人之監護人，應符合受監護宣告之人之最佳利益，
    另指定關係人2人為會同開具財產清冊之人，亦屬妥適。
四、又依民法第1113條準用同法第1099條、第1099條之1之規定
    ，於監護開始時，監護人對於受監護宣告人之財產，應會同
    關係人於2個月內開具財產清冊，並陳報法院，於開具完成
    並陳報法院前，監護人對於受監護宣告人之財產，僅得為管
    理上必要之行為，附此敘明。
五、依家事事件法第164條第2項，裁定如主文。
中　　華　　民　　國　　111 　年　　8 　　月　　18　　日
                  家事法庭    法  官      劉佩宜
以上正本係照原本作成。
如不服本裁定應於送達後10日內向本院提出抗告狀，並應繳納抗
告費新台幣1,000元。
中　　華　　民　　國　　111 　年　　8 　　月　　18　　日
                              書記官      曾啓聞